【裁判字號】    89,易,4698
【裁判日期】    901030
【裁判案由】    賭博
【裁判全文】
臺灣板橋地方法院刑事判決                    八十九年度易字第四六九八號
    公  訴  人  臺灣板橋地方法院檢察署檢察官
    被      告  冒用「乙○○
右列被告因賭博案件，經檢察官提起公訴（八十九年度偵字第八二二九號），本院判
決如左：
    主  文
本件公訴不受理。
    理  由
一、公訴意旨略以：被告「乙○○」於民國八十九年四月二十日凌晨二時十分許，在
    臺北縣板橋市○○路○段三十六號被告甲○○租處與被告丙○○等人（均已另行
    判決）在公眾得出入之場所賭博財物，因認被告「乙○○」涉有刑法第二百六十
    六條第一項前段之罪嫌。
二、按起訴之程序違背規定者，應諭知不受理之判決，並得不經言詞辯論為之。刑事
    訴訟法第三百零三條第一款、第三百零七條分別定有明文。
三、查本院依起訴書上所載之被告「乙○○男二十五歲（民國○○○年○月○○日生
    ）住高雄市○○路八三巷一弄四號三樓身分證統一編號：Ｅ一二二四六二七號
    」，傳喚該名乙○○到庭後，該名乙○○已辯稱伊身分證於八十四年遺失，案發
    時其係在高雄，伊係遭人冒用應訊等語，而經本院將該於警訊及檢察官偵訊時自
    稱「乙○○」之人，於偵查卷第二十九頁、七十二、七十三頁警訊筆錄所蓋用之
    指印，送請內政部警政署刑事警察局鑑定結果，該於偵查中自稱「乙○○」之人
    所蓋用之上開指印，與該局檔存中，檢察官起訴書所載之年籍、住所之乙○○指
    紋卡不符，再輸入指紋電腦比對結果，並未發現指紋相符者，有該局九十年九月
    十三日（九十）刑紋字第一八八六一五號鑑驗書在卷可按，足見檢察官起訴書所
    載之乙○○於本院辯稱伊係遭人冒用等情，應屬實在，本件顯係有不詳姓名之人
    冒用「乙○○」名義，於偵查中偽造乙○○署押應訊甚明。而按檢察官起訴書應
    記載被告之姓名、年籍、住所等資料，係為特定刑罰權之對象，其起訴之對象為
    被告其「人」，而非「姓名」，本件賭博為警逮捕之不詳姓名之人，既於移送檢
    察官偵查時應訊，其偵查及起訴之刑罰權對象即為該不詳姓名之人，惟檢察官於
    起訴書中因該不詳姓名之人冒用「乙○○」姓名應訊而誤載「乙○○之姓名、年
    籍、住所」，致刑罰權之對象無從「特定」，本院即不得逕對起訴書所載之乙○
    ○審判，其起訴之程式即有欠缺，並經本院裁定應於收受送達後五日內命補正該
    不詳姓名人之真實姓名、年籍、住所。茲檢察官已於九十年九月二十五日收受送
    達，有送達證書在卷可按，其逾期仍未補正，起訴之程序即屬違背規定，爰不經
    言詞辯論，逕為諭知不受理之判決。
據上論斷，應依刑事訴訟法第三百零三條第一款、第三百零七條，判決如主文。
中      華      民      國      九十      年      十      月    三十    日
                              臺灣板橋地方法院刑事第六庭
                                  法  官  朱 耀 平
右正本證明與原本無異
如不服本判決應於送達後十日內向本院提出上訴狀
  書記官  黃 炎 煌
中      華      民      國      九十      年      十一      月    一    日


司法院資訊處製作；財團法人民間司法改革基金會備份。
